【裁判字號】    92,台簡上,22
【裁判日期】    920605
【裁判案由】    給付管理費
【裁判全文】
最高法院民事裁定                                九十二年度台簡上字第二二號
    上  訴  人  達觀鎮社區管理委員會
    法定代理人  黃健政
    訴訟代理人  毛仁全律師
    上  訴  人  東華開發股份有限公司
    法定代理人  曾瑞祥
    訴訟代理人  陳政律師
右當事人間請求給付管理費事件，兩造對於中華民國九十二年二月十一日台灣台北地
方法院合議庭判決（八十九年度簡上字第七四一號），各自提起上訴，本院裁定如左
：
    主  文
兩造上訴均駁回。
第三審訴訟費用由兩造各自負擔。
    理  由
按對於民事訴訟法第四百二十七條第二項簡易訴訟程序之第二審判決，其上訴利益逾
第四百六十六條所定之額數者，當事人僅得以其適用法規顯有錯誤為理由，逕向最高
法院提起上訴，且須經原法院許可，此項許可，以事件所涉及之法律見解具有原則上
之重要性為限。民事訴訟法第四百三十六條之二第一項定有明文。所謂適用法規顯有
錯誤，係指原第二審判決就其取捨證據所確定之事實適用法規顯有錯誤而言。至其認
定事實不當漏未斟酌證據及判決不備理由或理由矛盾，則不在該條項適用之列。第按
公寓大廈應成立委員會或推選管理負責人；共有及共用部分之清潔、維護、修繕及一
般改良；收益、公共基金及其他經費之收支、保管及運用為管理委員會之職務，此觀
之公寓大廈管理條例第二十七條、第三十四條第一、六款之規定自明，原審依兩造於
八十七年六月二十三日就應分擔之大大公費用給付事宜所達成：﹁雙方現暫以達觀鎮
社區管理委員會（下稱達觀管理委員會）及達觀鎮Ａ１社區管理委員會依各自面積比
例，即七二．四二％比二七‧五八％為大大公費用分擔之標準……﹂之協議，認兩造
就大大公費用之分擔，應以上開協議為準，難謂適用法規顯有錯誤。至是否經區分所
有權人會議之決議，則屬社區內部之問題，於該協議之效力不生影響。又私文書應由
舉證人證其為真正，民事訴訟法第三百五十七條有明文，上訴人東華開發股份有限公
司（下稱東華公司）所提東京都保全股份有限公司製作之費用負擔明細表為私文書，
經上訴人達觀管理委員會否認，原法院以東華公司未能舉證以實其說，認東華公司就
此部分抵銷之抗辯不成立，無違舉證責任之分配原則，經核並無適用法規顯有錯誤之
情形，尤無所涉及之法律見解具有原則上之重要性之情事。另原審係引用東華公司所
抗辯Ａ、Ｂ兩抽水站之電費，自八十七年四月起至八十八年五月三十一日止計四百五
十六萬八千九百九十一元，達觀委員會所應分擔之部分為三百三十萬八千八百六十三
元等語，並非認定此額數為東華公司得抵銷之數額，從而原審認定東華公司抗辯之抵
銷數額三百三十萬八千八百六十三元，應扣除五十七萬一千九百二十元後，在二百七
十三萬六千九百四十三元範圍內，東華公司抵銷之抗辯成立，亦無理由矛盾。至東華
公司於上訴理由狀所表明之其他理由，乃原第二審判決確定事實當否之問題，亦與適
用法規是否顯有錯誤無涉。兩造各自向本院提起第三審上訴，均不合民事訴訟法第四
百三十六條之二第一項及第四百三十六條之三第二項之規定而不應許可，其上訴均非
合法。
據上論結，本件兩造上訴均不合法。依民事訴訟法第四百三十六條之五第一項、第九
十五條、第七十八條，裁定如主文。
中      華      民      國    九十二    年      六      月      五      日
                              最高法院民事第六庭
                                  審判長法官  吳  正  一
                                        法官  劉  福  來
                                        法官  鄭  玉  山
                                        法官  黃  義  豐
                                        法官  沈  方  維
      右正本證明與原本無異
                                              書  記  官
中      華      民      國    九十二    年      六      月    二十六    日
                                                                       ：


司法院資訊處製作；財團法人民間司法改革基金會備份。
